【裁判字號】    92,交聲,917
【裁判日期】    921031
【裁判案由】    違反道路交通管理處罰條例聲明異議
【裁判全文】
臺灣臺北地方法院交通事件裁定                    九十二年度交聲字第九一七號
    異議人即  甲○○  男  四十.
    受處分人
右列受處分人因違反道路交通管理處罰條例案件，對於台北市交通事件裁決所中華民
國九十二年七月七日所為之處分（原處分案號：北市裁三字第駕裁二二－Ａ0000
0000、二二－Ａ00000000號），聲明異議，本院裁定如左：
    主  文
異議均駁回。
    理  由
一、按行車速度，依標誌或標線之規定，無標誌或標線者，在市區道路，時速不得超
    過五十公里，道路交通安全規則第九十三條第一項第一款定有明文。又汽車駕駛
    人，行車速度超過規定之最高時速者，處新台幣（下同）一千二百元以上二千四
    百元以下罰鍰，道路交通管理處罰條例第四十條第一項定有明文；而道路交通管
    理處罰條例所稱之汽車，依該條例第三條第八款規定包括機器腳踏車。再汽車駕
    駛人駕駛汽車違反道路交通管理處罰條例第四十條第一項規定者，除應依該條所
    規定之罰鍰處罰外，並予記違規點數一點，道路交通管理處罰條例第六十三條第
    一項第一款亦定有明文。
二、本件異議人即受處分人甲○○所有之車號ＢＣＱ－三五五號重型機車於九十二年
    四月二十八日下午一時十九分許、九十二年五月十九日下午三時五十一分許，行
    經台北市市○○道○段市區道路○○○路段速限為四十公里，受處分人所有之該
    部機車竟分別以六十一公里、六十六公里之速度超速行駛，經以拍照之方式取證
    ，分別由台北市政府警察局中山分局交通分隊（以下稱中山分局）、台北市政府
    警察局交通警察大隊以受處分人所有該部車號機車有違反道路交通管理處罰條例
    第四十條第一項規定之行為逕行掣單舉發，嗣將舉發通知單送達於受處分人後，
    受處分人於舉發通知單上所載之應到案日期前向原處分機關提出申訴，經原處分
    機關請舉發單位調查結果，仍認受處分人所有之該部機車有於該路段超速行駛行
    為，原處分機關乃依道路交通管理處罰條例第四十條第一項、第六十三條第一項
    第一款、第八十五條第三項規定於九十七年七月七日裁處該部機車之所有人即受
    處分人罰鍰各一千四百元，並予各記違規點數一點。
三、受處分人聲明異議意旨固不否認其所有該車號機車於右揭時地曾分別行經該路段
    遭拍照採證之事實，惟否認有何違反道路交通管理處罰條例之行為，辯稱：騎車
    時速並未超過六十公里，且該路段速限四十公里不合理云云。經查：受處分人所
    有之該車號機車分別於右揭時地以六十一公里、六十六公里之速度超速行駛之違
    規事實，有經科學儀器照相之採證相片二幀附卷可稽。而行車速度，應依標誌或
    或標線之規定，該路段行車速限為四十公里，並設有速限標誌牌之事實，有台北
    市政府警察局中山分局九十二年八月十四日函、台北市政府警察局交通警察大隊
    九十二年九月二十三日函及所檢附之相片在卷足憑。至該路段時限四十公里是否
    合理，尚非本院所得審酌之事項，受處分人上開辯解，尚無可採，本件事證明確
    ，受處分人所有該車號機車之違規行為堪以認定。
四、綜上所述，受處分人所有之該機車確分別有在右揭時地超速行駛之違規行為，從
    而原處分機關依上開道路交通管理處罰條例第四十條第一項、第八十五條第三項
    、第六十三條第一項第一款規定裁處受處分人罰鍰各一千四百元，並予各記違規
    點數一點，核無違誤，本件受處分人之異議為無理由，均應予駁回。
據上論斷，應依道路交通案件處理辦法第十九條，裁定如主文。
中      華      民      國    九十二    年      十      月    三十一    日
                                      臺灣臺北地方法院交通法庭
                                          法  官  陳容正
右正本證明與原本無異。
如不服本裁定應於送達後五日內向本院提出抗告狀
                                          書記官  彭雅慧
中      華      民      國    九十二    年      十一    月     四       日


司法院資訊處製作；財團法人民間司法改革基金會備份。
